臺灣嘉義地方法院民事判決
111年度嘉小字第717號
原      告  容園文化企業有限公司

法定代理人  柯麗蓉  
訴訟代理人  邱冠中  
被      告  李思頤  


上列當事人間請求給付租金等事件，本院於民國111年9月2日言
詞辯論終結，茲判決如下：
　　主  文
原告之訴駁回。
訴訟費用新臺幣1,000元由原告負擔。
    事實及理由
一、原告主張：被告於民國109年8月1日向原告承租房屋，約明
    租金每月新臺幣(下同)20,000元外加固定電費2,500元，並
    於每月5日前繳納；110年4月至7月均無繳納，共計90,000元
    ，爰依租賃契約請求租金及電費等語。另我們認為押租金是
    被告違反租賃契約第6條，依契約第1條第3項規定被告無故
    不到，請求損害賠償及被告如對電費有爭執，之前正常給付
    時就會有爭執；另被告的生財工具在原告這邊，但已經不完
    整，被告已抵押給訴外人邱正聿等語，並聲明：被告應給付
    原告90,000元。
二、被告則以：我確實有積欠110年4月、5月之租金，我是跟邱
    正聿說無法營業想要收起來，但沒有跟房東即原告提出解約
    ，我有支付押租金可以扣抵租金，所以我認為沒有積欠對方
    金錢，電費的部分我認為沒有道理，應提出實際標準及計算
    證明，因為租約沒有提到每月電費多少；而將押租金作為損
    害賠償也不合理，另外我的生財工具都還在原告那邊，我沒
    有說我不要，我確實跟邱正聿有借款，也有在契約中說可以
    用生財工具抵扣等語。
三、本院之判斷：
　　按對於債務人之債權，於法院裁定開始更生或清算程序前成
    立者，為更生或清算債權。前項債權，除本條例別有規定外
    ，不論有無執行名義，非依更生或清算程序，不得行使其權
    利；法院裁定開始更生程序後，對於債務人不得開始或繼續
    訴訟及強制執行程序。消費者債務清理條例第28條、第48條
    第2項前段分別定有明文。經查，被告業於111年5月2日以11
    1年度消債更字第34號裁定債務人即本件被告自111年5月12
    日上午10時起開始更生程序，有該裁定1紙在卷可稽，而原
    告對被告之債權係在上開裁定更生程序前之110年成立，此
    債權即為更生債權，依法僅得依更生程序行使權利，故原告
    於111年6月28日始向本院聲請支付命令，請求被告給付租金
    ，其訴即欠缺權利保護要件，應予駁回。
四、又本件應適用小額訴訟程序，依民事訴訟法第78條、第436
    條之19第1項規定，法院為訴訟費用之裁判時，併確定訴訟
    費用額為1,000元。
中　　華　　民　　國　　111 　年　　9 　　月　　16　　日
                  臺灣嘉義地方法院嘉義簡易庭
                                  法　官　謝其達
以上正本係照原本作成。
如對本判決上訴，須於判決送達後20日內向本庭（嘉義市文化路
308之1號）提出上訴狀（均須按他造當事人之人數附繕本）。如
委任律師提起上訴者，應一併繳納上訴審裁判費。
民事訴訟法第436條之24第2項規定：對小額程序之第一審裁判之
上訴或抗告，非以其違背法令為理由，不得為之。
中　　華　　民　　國　　111 　年　　9 　　月　　16　　日
                                  書記官  李珈慧